# 请教陈版主新金融工具准则可供出售金融资产重分类的问题

提问人：辉哥 2017 时间：2019-12-13 08:05:09
您好陈版主，新金融工具准则下对于权益工具投资，未通过现金流量特征测试，且并非为交易目的而持有，下一步再进行判断时，是否选择指定，如果是则重分类为其他权益工具，如果否则重分类为其他非流动金融资产，请教陈版主 “是否选择指定” 是什么意思？能否通俗解释一下，谢谢！

回答人：chenyiwei
根据《企业会计准则第 22 号——金融工具确认和计量（ 2017 年修订）》第十九条：
按照本准则第十七条分类为以摊余成本计量的金融资产和按照本准则第十八条分类为以公允价值计量且其变动计入其他综合收益的金融资产之外的金融资产，企业应当将其分类为以公允价值计量且其变动计入当期损益的金融资产。
在初始确认时，企业可以将非交易性权益工具投资指定为以公允价值计量且其变动计入其他综合收益的金融资产，并按照本准则第六十五条规定确认股利收入。该指定一经做出，不得撤销。企业在非同一控制下的企业合并中确认的或有对价构成金融资产的，该金融资产应当分类为以公允价值计量且其变动计入当期损益的金融资产，不得指定为以公允价值计量且其变动计入其他综合收益的金融资产。
金融资产或金融负债满足下列条件之一的，表明企业持有该金融资产或承担该金融负债的目的是交易性的：
（一）取得相关金融资产或承担相关金融负债的目的，主要是为了近期出售或回购。
（二）相关金融资产或金融负债在初始确认时属于集中管理的可辨认金融工具组合的一部分，且有客观证据表明近期实际存在短期获利模式。
（三）相关金融资产或金融负债属于衍生工具。但符合财务担保合同定义的衍生工具以及被指定为有效套期工具的衍生工具除外。
实务中应注意该指定是否经过了适当的决策程序，由具有相应决策权的适当层级的管理层次作出，如果影响重大，按照公司章程和相关议事规则规定需经董事会或股东大会审议的，是否履行了相关的决策程序和信息披露义务。